臺灣桃園地方法院民事簡易判決
110年度桃簡字第1679號
原      告  周政君  
被      告  賓律租賃股份有限公司

法定代理人  徐文鎮  
訴訟代理人  何鴻毅  
上列當事人間確認所有權存在事件，本院於民國111 年10 月24
日言詞辯論終結，判決如下：
　　主    文
被告應於原告給付被告新臺幣28,048元之同時，將車牌號碼000-
0000號租賃小客車辦理移轉登記予原告。
原告其餘之訴駁回。
訴訟費用由被告負擔二分之一，餘由原告負擔。
    事實及理由
壹、程序事項：
　　按訴狀送達後，原告不得將原訴變更或追加他訴；但有下列
    各款情形之一者，不在此限：請求之基礎事實同一者，民事
    訴訟法第255條第1項第2款定有明文。查原告原主張確認原
    告對車牌號碼000-0000（下稱系爭車輛）之租賃小客車所有
    權存在，嗣於訴訟中變更、追加聲明為：被告應將系爭車輛
    移轉登記予原告（見本院卷第99頁）。被告應給付原告新臺
    幣(下同)68萬元。經核此係基於兩造間因本件合約書之契約
    關係尚未履行而衍生之損害賠償及作為請求，故兩者間請求
    基礎事實同一，依上開規定，原告為上開訴之變更及追加，
    應為合法，先予敘明。
貳、實體事項：
一、原告主張：
　　兩造間於民國107年10月2日簽訂合約書，該合約書（下稱系
    爭契約）約定「原告向被告購買系爭車輛，系爭車輛所有權
    屬於原告所有，然登記於被告名下，是為借名登記契約，並
    約定原告應依合約內容繳清107年10月2日起包含牌照稅、燃
    料費、服務費(即行費)等一切應付款項後（含購車價款），
    被告應無條件將系爭車輛所有權移轉登記予原告所有，且遇
    有政府法令修改，致無法依本契約原有約定續以經營時、雙
    方同意自法令修改起即終止本契約，原告願清償所有應給付
    予被告之款項，除全部購車價款外，如停車費、E-TAG通行
    費、代墊款等法定費用，被告於收取原告清償款後，即應將
    系爭車輛所有權移轉予原告名下所有」，是被告應自伊請求
    之日起即110年8月20日領到執業登記證之時移轉登記系爭車
    輛予伊。因被告遲遲未履行移轉登記之義務，造成伊自110
    年8月20日至111年1月26日，另行租賃車輛營業前均無法經
    營UBER業務，伊因而損失一週平均為2萬5000元之營業收入
    ，共5月，是伊因此受有50萬之損害，且自111年1月26日起
    ，伊每月均另租用車輛營業，至111年9月共受有租金共18萬
    元之損害，爰依照系爭契約及遲延給付之債務不履行法律關
    係提起本件訴訟等語。並聲明，被告應將系爭車輛移轉登記
    予原告。被告應給付原告68萬元。
二、被告則以：原告至今尚未繳清牌照稅、燃料稅、逾檢罰鍰1,
    300元及轉出車輛所產生之發票稅金，結清至110年9月為16,
    723元等語，資為抗辯，並聲明：原告之訴駁回。
三、得心證之理由：
㈠、兩造對於107年10月2日至111年10月1日間與系爭車輛有關之
    牌照稅、燃料稅、發票稅金費用，應由原告給付被告墊付款
    項後被告始有移轉登記之義務不爭執，且原告主張被告確實
    有墊付109年下半年牌照稅2,475元、110年上半年牌照稅4,9
    50元、108年冬天燃料稅3,600元、109年夏天燃料稅1,800元
    、109年秋天燃料稅1,800元、110年秋天燃料稅1,800元、11
    0年冬天燃料稅3,600元、發票稅金16,723元、逾檢罰鍰1,30
    0元，此有繳費單據、LINE對話紀錄（見本院卷第45頁至第5
    0頁、第123頁至第127頁）可參，並為被告所不爭執，是上
    情堪以認定。
㈡、兩造爭執部分為被告未於110年8月20日將系爭車輛移轉登記
    予原告是否係可歸責於被告之遲延給付，如是，則原告得主
    張之損害賠償金額為何？
㈢、原告對於前開㈠所述由被告代墊之費用為自認，且同意給付（
    見本院卷第115頁），又被告同意免除發票稅金中之10,000
    元（見本院卷第114頁反面），是依照系爭契約，於原告給
    付被告28,048元（即前開費用之總和）後，被告應將系爭車
    輛辦理移轉登記予原告，原告此主張為有理由，應予准許。
㈣、依照系爭契約，原告繳清系爭車輛之相關費用後，被告始有
    將系爭車輛移轉登記予原告之義務，然110年8月20日即原告
    主張被告應將系爭車輛移轉登記予原告之日，原告尚有109
    年牌照稅即108、109年燃料稅之費用未繳清，此經本院認定
    如前，亦為原告所自認，是可認被告未於前開時日依照原告
    之請求移轉登記系爭車輛至原告名下，乃因原告尚未繳清系
    爭契約所約定之費用，而不可歸責於被告，原告請求被告依
    照遲延給付之規定給付損害賠償自無理由。
四、綜上所述，原告依系爭契約固有請求被告將系爭車輛移轉登
    記至原告名下之權利，然被告提出同時履行之抗辯，亦合於
    民法第264條第1項前段之規定，爰由本院為命對待給付之判
    決如主文第1項所示。原告其餘之訴為無理由，應予駁回。
五、本件係適用簡易訴訟程序所為被告敗訴之判決，依民事訴訟
    法第389 條第1 項第3 款之規定，應依職權宣告假執行。
六、本件事證已臻明確，兩造其餘之攻擊或防禦方法及所用之證
    據，經本院斟酌後，認為均不足以影響本判決之結果，爰不
    逐一論列。又原告於111年11月2日所提陳訴狀及所附證據，
    因係於言詞辯論終結後始提出，且稱尚無法提供完整之證據
    資料，顯有延滯訴訟之虞，本院亦不予審酌，併此敘明。
六、訴訟費用負擔之依據：民事訴訟法第79條。 
中　　華　　民　　國　　111 　年　　11　　月　　11　　日
                  桃園簡易庭  法  官  蘇品蓁
以上為正本係照原本作成。
如不服本判決，應於送達後20日內，向本院提出上訴狀並表明上
訴理由，如於本判決宣示後送達前提起上訴者，應於判決送達後
20日內補提上訴理由書（須附繕本）。
如委任律師提起上訴者，應一併繳納上訴審裁判費。   
中　　華　　民　　國　　111 　年　　11　　月　　11　　日
                              書記官  潘昱臻